【裁判字號】    98,上易,1309
【裁判日期】    980721
【裁判案由】    竊盜
【裁判全文】
臺灣高等法院刑事判決                98年度上易字第1309號
上  訴  人
即  被  告  丙○○
                    （現於臺灣臺北監獄執行中）
上列上訴人因竊盜案件，不服臺灣板橋地方法院97年度易字第26
98號，中華民國98年3月6日第一審判決（起訴案號：臺灣板橋地
方法院檢察署：97年度偵字第10354、10976號）及移送併案審理
（97年度偵字第13842號），本院判決如下：
    主  文
原判決除無罪及被告所犯如附表一編號三、五、七所示之罪外，
均撤銷。
丙○○所犯如附表一編號二、四、六、八至十四所示之罪，均累
犯，各處如附表一編號二、四、六、八至十四所示之刑。
其他上訴駁回。
上訴駁回部分與第二項撤銷改判部分，應執行有期徒刑貳年捌月
，並應於刑之執行前，令入勞動場所強制工作參年，扣案之油壓
剪壹支，沒收。
    事  實
一、丙○○曾於民國（下同）94年間因竊盜案件，經臺灣板橋地
    方法院以94年度簡字第3795號刑事簡易判決處有期徒刑6 月
    ，且得易科罰金確定，甫於94年11月25日易科罰金執行完畢
    。又於97年間因竊盜案件，經臺灣臺北地方法院分別以97年
    度易字第267號（96年9月13日、9月14日分別結夥三人以上
    攜帶兇器於夜間侵入住宅竊盜）處有期徒刑1年、10月，並
    定應執行有期徒刑1年7月確定（尚未執行完畢），及97年度
    易字第1067號（96年8月20日、9月27日於夜間侵入住宅竊盜
    ）處有期徒刑1年、1年，並定應執行有期徒刑1年10月確定
    （尚未執行），及以97年度易字第2017號（96年8月10日攜
    帶兇器毀越安全設備竊盜）處有期徒刑1年4月，並應於刑之
    執行之前，令入勞動場所強制工作3年，上訴後，由臺灣高
    等法院以97年度上易字第2143號將原判決宣告強制工作部分
    撤銷，以及經臺灣板橋地方法院以97年度易字第3184號（96
    年12月下旬、97年1月7日攜帶兇器毀越安全設備竊盜）處有
    期徒刑7月、7月，並定應執行有期徒刑1年確定（尚未執行
    ）。
二、丙○○仍不知悔改，基於意圖為自己不法所有之犯意，先後
    於附表一編號二至七、十至十三所示之時間、地點，以附表
    一編號二至七、十至十三所示之方法，竊取附表編號二至七
    、十至十三所示之被害人財物得逞。另與巳○○（由檢察官
    另行偵辦中）共同基於意圖為自己不法所有之犯意聯絡，先
    後於附表一編號八、九、十四所示之時間、地點，以附表一
    編號八、九、十四所示之方法，竊取附表一編號八、九、十
    四所示之被害人財物得逞。因附表一編號三、五、七所示失
    竊之筆記型電腦，典當上網須輸入資料，而為警循線於97
    年3月20日上午9時40分許，在臺北縣三重市○○路○段4號榮
    昇銀樓，丙○○持竊得如附表一編號十四所示之竊得財物（
    除現金以外）至該銀樓典當之際，為警當場查獲，並起出黃
    金項鍊2條、金幣、黃金戒指等物，且扣得其所有供附表一
    編號十四竊盜犯行所用之油壓剪1支、及循線起出丙○○持
    其所竊得或來路不明之贓物至昇泰當舖典當之物品（詳如附
    表二所示）。丙○○於附表一編號二、四、六、八至十四所
    示竊盜犯行，於警未發覺為其所為前，自首竊行，並接受裁
    判。
三、案經辛○○、庚○○、甲○○、乙○○、癸○○、寅○○、
    辰○○、戊○○、陳榮華、己○○、江志鏗、子○○、卯○○訴由臺北市政府警察局移送及臺北縣政府警察局海山分局
    報告臺灣板橋地方法院檢察署檢察官偵查起訴及移送併案審
    理。
    理  由
壹、證據能力部分：
一、按被告之自白，非出於強暴、脅迫、利誘、詐欺、疲勞訊問
    、違法羈押或其他不正之方法，且與事實相符者，得為證據
    ，刑事訴訟法第156條第1項定有明文。被告於原審辯稱：97
    年3月20日警詢筆錄是警察打好筆錄內容，伊照著電腦唸，
    警察並沒有打伊，警察要伊之後再跟檢察官及法官這樣講，
    所以伊在同日偵訊時就照著警詢筆錄內容回答檢察官的問話
    ；97年4月1日警詢筆錄也是警察叫伊承認，他才有辦法跟檢
    察官交代，所以伊就承認，警察並沒有打伊或逼伊承認云云
    （詳見原審卷第50頁）。經查：
  (一)經原審於97年12月18、19日勘驗被告於97年3月20日、97年4
    月1日警詢筆錄錄音帶結果如下：錄音帶全程錄音、並無中
    斷，被告精神良好，且就所詢問事項，均能仔細回答，前半
    部確認偷竊地點時，並無打字聲，多為翻紙聲，而後半部即
    97年3月20日警詢筆錄第3頁第1個問題後，及97年4月1日警
    詢筆錄第4頁最後1個問題後，始出現打字聲，且經核被告所
    述內容與該二份警詢筆錄所載內容相符等情，此有原審勘驗
    筆錄2份（詳見本院卷第58至76頁）在卷可稽；又經原審勘
    驗被告於97年3月20日接受檢察官訊問時之偵訊筆錄結果：
    全程錄音錄影連續、並無中斷，被告在庭應訊精神良好，且
    就所詢問事項，均能經思索後仔細回答，並有打字聲，被告
    所述內容核與該次偵訊筆錄所載內容相符乙節，此有原審勘
    驗筆錄1份（詳見原審卷第78至89頁）附卷可證，是被告與
    員警、檢察官間對答之過程流暢，沒有停滯，由錄音過程可
    明顯推知，被告對於員警之提問均能迅速理解，並針對題意
    回答，並無任何精神狀況異常之跡象，且員警在問話過程中
    並無任何脅迫、恐嚇之語，被告回答由錄音之語氣聽來，也
    無任何害怕、強暴、脅迫、利誘或其他不正詢問之跡象。
  (二)況證人即臺北市政府警察局刑事警察大隊肅竊組偵查佐午○○於原審審理時證稱：詢問當時或詢問前沒有對被告施強暴
    脅迫；有帶同被告去勘查現場，被告提供地點，我們帶過去
    ，並詢問被害人是否有遭竊；因為我們查到被告到當鋪典當
    物品，查獲被告時他正在銀樓變現，逮捕他後他提出行竊地
    點，我們帶他去看行竊現場，我們再去問被害人，在此之前
    我們並無被害人資料，除了筆記型電腦2台（按應為3台）因
    為典當的話要上網輸入資料，我們有那電腦資料，循線詢問
    所有人後才知道是失竊物品，所以只有電腦是逮捕被告前已
    知道被害人，其餘典當物品在還沒有逮捕被告前不知道被害
    人是誰，被害人不同人；在帶被告回警局的車上，我們4位
    員警都問被告手上金子來源，被告本來說是他太太的要拿去
    變賣，我們要他說出他太太在那裡，他又猶豫，才說是跟巳
    ○○去偷的，問他行竊地點，他說知道位置，但詳細地址不
    清楚，所以由他指路，我們先到行竊地點，我們有問到被害
    人，請被害人到我們隊裡製作筆錄，後來被告又陸續指出其
    他行竊地點，帶我們去看，我們就有查到行竊的詳細地址，
    並詢問到被害人，因為我在車上已有先問被告行竊時間及贓
    物，被告有說行竊月份、日期及財物，所以詢問被害人失竊
    時間及財物，再比對被告的說詞，發現是大致相符，且因為
    已有查到被告拿到當鋪典當的物品，請被害人到警局作筆錄
    指認，我們先帶被告去指認行竊地點才又回警局製作被告筆
    錄；製作筆錄時已知道詳細行竊時間及地址；因為有關他行
    竊地點及時間筆錄內容比較多，我們先打好再問，但原則上
    都是一問一答，詢問人主要是我，由李志高記錄；我們沒有
    先把筆錄列印出來叫被告照筆錄唸；4月1日去看守所借提被
    告製作筆錄，我們先帶被告去指認現場，把當鋪典當物品全
    部查扣，把被告帶出來後，在車上提示典當物品給被告看，
    問他這些東西那裡來，他就一一指出物品行竊地點，所以由
    被告指路帶我們去，對於行竊日期及時間他也不確定，查到
    行竊地點後，我們就問被害人是否有失竊，被害人有說出失
    竊時間及財物，我們再作比對，並請被害人回去製作筆錄，
    是地點一一指認完後才回隊裡製作被告筆錄；3月20日及4月
    1日被告指出行竊地點後，被告有說明如何行竊；4月1日警
    詢筆錄，是在被告帶同我們去指認現場時，我們在現場就有
    先作筆記，回到警局就把資料打到電腦裡，所以是邊詢問就
    邊把資料用複製貼上，沒有先製作好警詢筆錄再讓被告照筆
    錄內容回答等語甚明（詳見原審卷第161至165頁）。
  (三)綜上，被告於警詢及偵訊時之自白，應非出於強暴、脅迫、
    利誘、詐欺、疲勞訊問、違法羈押或其他不正之方法，且所
    述與如附表一所示被害人證述失竊之情節相符，且有附表一
    所示其他證據補強，自得為證據。
二、按被告以外之人於審判外之言詞或書面陳述，除法律有規定
    者外，不得作為證據；又被告以外之人於審判外之陳述，雖
    不符合同法第159 條之1 至第159 條之4 之規定，但經當事
    人於審判程序同意作為證據，法院審酌該言詞陳述或書面陳
    述作成時之情況，認為適當者，亦得為證據。當事人、代理
    人或辯護人於法院調查證據時，知有第159 條第1 項不得為
    證據之情形，而未於言詞辯論終結前聲明異議者，視為有前
    項之同意，刑事訴訟法第159 條第1 項及第159 條之5 分別
    定有明文。本判決下列所引用之證據資料，除上述被告於警
    詢及偵訊時之陳述，得為證據外，其餘證據資料均經依法踐
    行調查證據程序，當事人於本院言詞辯論終結前亦未聲明異
    議，本院審酌證據資料製作時之情況，均無違法不當及證明
    力明顯過低之瑕疵，亦查無依法應排除其證據能力之情形，
    認以之作為證據應屬適當，皆有證據能力。
貳、實體方面：
一、訊據被告於原審固坦承伊於附表一編號三、六、十一、十四
    所示之竊盜犯行，惟矢口否認伊為附表一編號二、三至五、
    七至十、十二、十三所示之竊盜犯行，並辯稱：附表一編號
    十四是伊一人獨自所為，巳○○並未共犯；而附表一編號二
    、三至五、七至十、十二、十三所示之竊盜案件，並非伊所
    為，伊先前承認是因為警察叫伊承認，且伊在當舖典當的東
    西，有些是朋友拿給伊去當的云云置辯，惟於本院審理時，
    就上開附表一所示犯行均已坦承不諱。經查：
  (一)被告為附表一編號三、六、十一、十四所示之竊盜事實，業
    據被告迭於警詢、偵訊及原審訊問時坦承不諱，核與告訴人
    庚○○、壬○○、癸○○、辛○○於警詢時指訴、證人即昇
    泰當舖蔡孟均於警詢時證述、證人即榮昇銀樓洪如足於警詢
    時證述之情節相符，並有蒐證照片、當舖存根(一)、當舖收當
    物品登記簿（流當物清冊）、失竊報告、贓物認領保管單、
    金飾買入登記簿、保管條等及搜索扣押筆錄暨扣押物品目錄
    表1份、查獲現場照片及前揭扣押物品照片4張、內政部警政
    署刑事警察局97年1月25日刑紋字第0000000000號鑑驗書1份
    等（詳如附表一編號三、六、十一、十四所示之證據清單）
    在卷可稽；況證人巳○○與被告共犯附表一編號十四所示之
    竊盜犯行乙節，業據被告迭於偵訊及原審準備程序訊問時供
    述甚明（詳見97年度偵字第10354號偵查卷〈下稱97偵10354
    卷〉第50頁、原審卷第43頁），核與證人即員警午○○到庭
    具結證述：在銀樓逮捕被告時，被告有承認是他跟巳○○一
    起去蘆洲九芎街，其中一人持破壞剪破壞鐵窗，入內行竊，
    之後巳○○把偷到金子等物交給被告變賣，巳○○先離開現
    場，等被告變現完後再以電話連絡，所以有巳○○電話，丙○○有打電話給巳○○，有約在三重見面，但後來巳○○沒
    有出現等語（詳見原審卷第163頁）相合，且參酌被告於97
    年3月20日警詢時確實已供出證人巳○○之聯絡電話及住處
    ，此有被告該次筆錄（詳見97年度偵字第10354號偵查卷〈
    下稱97偵10354卷〉第32頁）可證，而於原審審理時傳喚證
    人巳○○到庭後，其始辯稱：九芎街是伊自己一人犯案，警
    詢時說巳○○是共犯，是因為緊張云云（詳見原審卷第165
    頁），然揆諸前揭原審勘驗被告97年3月20日警詢及偵訊筆
    錄之錄音帶及光碟，可知被告接受詢問及訊問時均能仔細回
    答問題，並無緊張而語無倫次或不知所云之情狀，已如前述
    ，是被告事後翻異其詞，顯係迴護證人巳○○之詞，不足採
    信。故被告前開自白核與事實相符，堪以採信。則就附表一
    編號三、六、十一、十四所示之竊盜事實，洵勘認定屬實。
  (二)就附表一編號二、四、五、七至十、十二、十三所示之竊盜
    事實部分：
  1.查附表一編號二、四、五、七至十、十二、十三所示之告訴
    人於各該時間、地點，遭人破壞鐵窗後侵入竊取如各該所示
    之財物，且被告分別於96年12月18、29日、97年2月1、13日
    持告訴人甲○○所失竊之筆記型電腦1臺，告訴人乙○○所
    失竊之筆記型電腦及數位相機各1臺、戒指4只、鑽石耳環1
    對，告訴人辰○○所失竊之白金項鍊2條、觀音玉珮項鍊等
    物至昇泰當舖典當等情，業據告訴人子○○、戊○○、甲○○、乙○○、卯○○、丑○○、辰○○、江志鏗、寅○○於
    警詢時指訴明確，核與證人即昇泰當舖蔡孟均於警詢時證述
    之情節大致相符，並有失竊報告、蒐證照片、電腦保證書1
    紙、當舖存根(一)、當舖收當物品登記簿、贓物認領保管單、
    協議書、臺北縣政府警察局永和分局受理刑事案件報案三聯
    單、臺北縣政府警察局蘆洲分局三民派出所受理刑事案件報
    案三聯單、臺北縣政府警察局三重分局大有派出所受理刑事
    案件報案三聯單、臺北縣政府警察局三重分局厚德派出所受
    理刑事案件報案三聯單等（詳如附表一編號二、四、五、七
    至十、十二、十三所示之證據清單）在卷可稽，且被告對於
    子○○、戊○○、甲○○、乙○○、卯○○、丑○○、辰○○、江志鏗、寅○○等人於上開時、地遭竊取財物，及其於
    前開時間持該等物品至昇泰當舖典當之事實並不爭執，故告
    訴人丁○○等人於上開時、地遭人破壞鐵窗後侵入竊取財物
    ，且被告持該等部分失竊財物至昇泰當舖典當之事實，堪予
    認定無訛。
  2.又查被告為附表一編號二、四、五、七至十、十二、十三所
    示之竊盜行為，均業據被告迭於警詢及偵訊時前後供述一致
    （詳如附表一編號二、四、五、七至十、十二、十三所示證
    據清單中被告供述之證據清單），且於本院審理時坦承在卷
    （見本院準備程序、審判程序筆錄）。徵諸被告於97年3 月
    20日為警查獲前，警方僅掌握到被告至當舖典當物品之線索
    ，至於該等典當物品究係屬於遭竊之物品與否，除其中的筆
    記型電腦，因登記在案而查得所有人外，其餘物品如金項鍊
    、鑽石首飾等物品，並無明顯可資辨識所有權之外觀，警方
    無從先予查悉該等物品之所有人，自無從追查是否為失竊物
    品，迨被告於97年3月20日為警查獲後，經被告主動帶同警
    方至其行竊地點勘查而查得被害人等情，業據證人午○○於
    原審審理時前開證述明確，核與被告供述：係伊帶警方至各
    該地點查察等語相符，並有被告於97年3月20日、4月1日帶
    同警方勘查現場之蒐證照片可證，是以，警方既尚未查得被
    害人失竊之資料可供被告指認，則警方如何事先將被害人資
    料提供予被告並要被告承認？故被告辯稱：是警方要伊承認
    云云，即屬無據。再者，參酌告訴人子○○、戊○○、甲○○、乙○○、卯○○、丑○○、辰○○、江志鏗、寅○○等
    人雖於遭竊後旋即報警處理，但均於被告遭警查獲後，陸續
    接獲警方通知後，在被告於97年3月20日、4月1日製作警詢
    後始接受警方詢問指明渠等遭竊之時間、地點、遭破壞之情
    狀及失竊財物等情，此有告訴人子○○等人警詢筆錄及失竊
    報告等可資佐證；況被告辯稱：伊拿去典當的物品除部分是
    伊偷的以外，其餘均係友人交付予伊，且友人會告訴伊在哪
    裡偷的並帶伊去看過云云，除核與其於警詢時供稱：典當的
    物品都是伊偷來的等語（詳見97偵10976卷第162頁）不一外
    ，且衡諸前開失竊案件總計有九件，時間自96年9月20日起
    至97年3月17日止，地點有臺北縣三重市、蘆洲市、永和市
    、淡水鎮、五股鄉等處，茍被告非親身經歷各該行竊之過程
    者，何以其於警詢時，在警方未提示任何失竊資料之情況下
    ，自行逐一指出與告訴人子○○等人所述遭竊之時間、地點
    、方法及失竊財物等大致相合之情狀？況一般行竊之人對於
    其行竊犯行，自不可能隨意洩漏予不相干之人，自陷於易遭
    警查獲之險境，故被告前開辯解，顯與常情相悖，亦不足採
    信。
  3.至被告與證人巳○○共犯附表一編號八、九所示之竊盜犯行
    部分，業據被告迭於警詢及偵訊時供述甚明，且衡諸被告除
    為附表一編號八、九所示之竊盜犯行外，尚為附表一編號二
    至七、十至十四所示之竊盜犯行，茍被告欲陷害證人巳○○
    者，何以未就其所坦承之竊盜犯行全部供述均與證人巳○○
    共犯？是被告事後翻異前開供詞，屬迴護證人巳○○之詞，
    及證人巳○○於原審審理時證述：伊未與被告為前揭竊盜犯
    行云云，屬卸責之詞，均不足採信。則被告與證人巳○○共
    犯附表一編號八、九所示之竊盜行為，堪以認定屬實。
  (三)綜上所述，本案事證已臻明確，被告犯行堪以認定屬實，應
    予依法論科。
二、論罪科刑部分：
  (一)按刑法第321第1項第2款之「門扇」專指門戶而言，而所謂
    「其他安全設備」，指門扇牆垣以外，依通常觀念足認防盜
    之一切設備而言，如門鎖、窗戶等，最高法院著有45年臺上
    字第1443號、55年臺上字第547號判例可資參照；準此，為
    防盜另外裝設之鐵窗、窗戶、公寓式房屋分隔客廳與陽台間
    之落地鋁玻璃門，自屬「其他安全設備」。又按刑法第321
    條第1項第3款之攜帶兇器竊盜罪，係以行為人攜帶兇器竊盜
    為其加重條件，此所謂兇器，其種類並無限制，凡客觀上足
    對人之生命、身體、安全構成威脅，具有危險性之兇器均屬
    之，且祇須行竊時攜帶此種具有危險性之兇器為已足，並不
    以攜帶之初有行兇之意圖為必要（最高法院79年度台上字第
    5253號判決要旨參照）。是扣得之油壓剪及未扣案之破壞剪
    等均係由金屬打造，質地堅硬，為足以殺傷人生命、身體之
    器械，乃屬具有危險性之兇器甚明。
  (二)核被告所為，係犯刑法第321條第1項第1、2、3款之加重竊
    盜罪（詳如附表編號二至十四之所犯法條、所宣告罪名）。
    至公訴人認被告破壞鐵窗後進入竊取之行為部分，認係「毀
    越安全設備」，然鐵窗屬於安全設備，已如前述，則公訴人
    就此認定，容有未合，惟基本事實同一，且屬同條款項，本
    院自毋庸變更起訴法條，附此敘明。又被告與巳○○就附表
    一編號八、九、十四所示之竊盜犯行間，有犯意聯絡及行為
    分擔，為共同正犯。又按毀越門扇而入室行竊，其越入行為
    即屬侵入住宅，已結合於所犯加重竊盜之罪質中，無更行構
    成侵入住宅罪之理（最高法院27年上字第1887號判例參照）
    。準此，被告於附表一編號四、九、十、十三所示之無故侵
    入住宅犯行，雖經告訴人戊○○、丑○○、辰○○、寅○○
    提出告訴，但應為夜間侵入住宅竊盜之行為所吸收，不另論
    罪。另被告先後為附表一編號二至十四所示之加重竊盜犯行
    ，行為互殊，犯意各別，顯係基於各別犯意，應予分論併罰
    。再被告所為竊取附表一編號三、五、七所示筆記型電腦犯
    行，為被告為警查獲前，即為警知悉，其餘附表一編號二、
    四、六、八至十四所示竊盜犯行，係被告於警未發覺為其所
    為前，自首竊行，並接受裁判等情，業據證人午○○於原審
    審理時證述在卷，該部分應依刑法第62條之規定，減輕其刑
    。再查，被告有事實欄所載犯罪科執行情形，有本院被告前
    案紀錄表1份在卷足證，是其於受有期徒刑執行完畢後5年內
    故意再犯有期徒刑以上之附表一編號二至十三所示之加重竊
    盜罪，均為累犯，應依刑法第47條第1項之規定，各加重其
    刑。被告自首部分爰先加減。至檢察官另以97年度偵字第
    13842號移送併案審理被告於附表一編號六所示之時間、地
    點，竊取告訴人癸○○財物之犯罪事實，核與本院論罪科刑
    之犯罪事實同一，本院自得併予審酌，併予敘明。
三、原審就被告所為附表一編號二、四、六、八至十四所示竊盜
    犯行，據以論罪科刑，固非無見，惟上開部分之竊盜犯行，
    係被告於警未發覺為其所為前，自首竊行，並接受裁判，應
    依自首之規定減輕其刑。原審疏未審酌被告此部分自首之情
    節，尚有未洽。被告上訴認原審宣告其強制工作不當，為無
    理由（詳後述），惟原判決上開部分既有可議之處，自屬無
    可維持，由本院將原判決此部分，連同定執行刑一併撤銷改
    判。
四、爰審酌被告素行不良，且有多次竊盜前科，正值青壯卻不思
    循正途賺取所需，其犯罪之動機、目的、手段實屬可議，且
    對告訴人子○○等人所生損害甚鉅，迄今亦尚未賠償渠等所
    受之損失，所得利益非微，以及被告犯後先坦承全部犯行，
    卻於原審審理期間僅坦承部分犯行，於本院審理時已坦承全
    部犯行之態度、其生活狀況、智識程度，及公訴人於原審就
    被告否認竊盜犯行部分當庭具體求處有期徒刑8月等一切情
    狀，分別處如主文所示之刑，並定應執行之刑，以資懲儆。
    再者，被告有事實欄一所示之多次竊行經法院判刑在案，此
    有本院被告前案紀錄表及各該判決書各1份在卷可參。被告
    前所為竊盜案件，經法院科處有期徒刑，甚且曾獲易科罰金
    之機會，然未能有效遏止被告再犯，仍為本案竊行，並接連
    犯案，手段大同小異，顯見被告已長期溺於竊盜犯行，而產
    生不勞而獲之偏差心態，致將竊盜行為視以為常，其心態已
    生偏差甚明，足認被告已有犯竊盜罪之習慣，僅藉刑罰之執
    行尚不足以根絕其惡性；故應於刑之執行前，令被告入勞動
    場所強制工作，施以特別教化，使其養成勤勞之習慣、學習
    一技之長及正確之謀生觀念，改正不勞而獲之心態，避免再
    以行竊方式圖得生活所需，使其日後重返社會，能適應社會
    生活，爰依竊盜犯贓物犯保安處分條例第3條第1項之規定，
    諭知於刑之執行前，令入勞動場所強制工作，以資矯治。雖
    被告上訴以：各國不少實證研究，證實強制工作處分所能達
    成的成效相當有限，經由強制工作的執行，並不能使懶惰或
    遊蕩者養成勞動習慣，因此德國在刑法修正中，乃將強制工
    作處分刪除（參見林山田著刑法通論第545頁），顯見強制
    工作已不符合保安處分之立法目的及時代潮流。主張原審宣
    告其刑前強制工作不當云云，惟查：強制工作係保安處分，
    為矯治被告犯罪惡習，期能使被告習得將來適應社會生活所
    需之技能，此仍係法律規定得藉以養成被告勤勞之習慣、學
    習一技之長及正確之謀生觀念之保安處分方式，被告有事實
    欄所載多次竊盜前科，連同本案，數月內有十餘次竊盜行為
    ，本院仍認被告應為刑前強制工作，以改正其犯罪惡習，被
    告上訴認無強制工作必要為無理由，附此敘明。
五、扣案之油壓剪1支，係被告所有並供其犯附表編號十四所示
    之竊盜犯行所用之物乙節，業據被告供述明確，爰依刑法第
    38條第1項第2款之規定，併予宣告沒收。至未扣案之破壞剪
    ，既未扣案，亦無證據證明係被告所有且尚未滅失，為免日
    後執行之困難，本院自不予宣告沒收，附此敘明。至附表二
    編號一之黃K金鑽石戒指1只、編號四之紅寶石戒指1只、編
    號五之PADO牌手錶1只、編號六之SONY牌數位相機1台及SEIK
    O牌手錶1只、編號八之藍寶石戒指1只及14 K金項鍊1條等物
    ，均係被告持至昇泰當舖典當之物品，且被告明知該等物品
    均為來路不明之贓物乙節，業據被告供述明確，核與證人蔡
    孟均於警詢時證述之情節相符，並有如附表二編號一、四、
    五、八所示之書證可證，則被告就此是否另涉犯收受贓物等
    犯行部分，宜由檢察官另行偵辦，併予敘明。
據上論斷，應依刑事訴訟法第369條第1項前段、第364條、第368
條、第299條第1項前段，刑法第28條、第321條第1項第1款、第2
款、第3款、第47條第1項、第62條前段、第51條第5款、第38第1
項第2款，刑法施行法第1條之1，竊盜犯贓物犯保安處分條例第3
條第1項、第4條、第5條，判決如主文。
本案經檢察官劉靜婉到庭執行職務。
中    華    民    國    98    年    7    月    21   日
            刑事第十六庭審判長法  官  溫耀源
                              法  官  許增男
                              法  官  王敏慧
以上正本證明與原本無異。
不得上訴。
                              書記官  丁淑蘭
中    華    民    國    98    年    7     月    21    日
附錄：本案論罪科刑法條全文
中華民國刑法第321條
（加重竊盜罪）
犯竊盜罪而有左列情形之一者，處6月以上、5年以下有期徒刑：
一、於夜間侵入住宅或有人居住之建築物、船艦或隱匿其內而犯
    之者。
二、毀越門扇、牆垣或其他安全設備而犯之者。
三、攜帶兇器而犯之者。
四、結夥三人以上而犯之者。
五、乘火災、水災或其他災害之際而犯之者。
六、在車站或埠頭而犯之者。
前項之未遂犯罰之。
附表
 ┌──┬───┬────┬─────────┬───────────┬──────────┬───────────┬─────┬──────────┐
 │編號│被害人│時    間│地              點│方                  法│  犯 罪 所 得 財 物 │證                  據│所犯法條  │主文                │
 ├──┼───┼────┼─────────┼───────────┼──────────┼───────────┼─────┼──────────┤
 │ 一 │丁○○│96年9 月│臺北縣三重市中正北│由巳○○把風，丙○○持│水晶燈銅製接頭1 批約│1.被告於警詢及偵訊時之│刑法第321 │無罪                │
 │    │      │20日上午│路145巷3弄5號1樓  │客觀上具有殺傷力之虎頭│40公斤（價值約新臺幣│  供述（97偵10354 卷第│條第1 項第│                    │
 │    │      │8時50 分│                  │鉗1 支，將該處之鐵窗破│〈下同〉20萬元）    │  29、30、50頁）      │2、3 款   │                    │
 │    │      │        │                  │壞後，再與巳○○一同進│                    │2.被告於97年3 月20日帶│          │                    │
 │    │      │        │                  │內竊取                │                    │  同警方至現場勘查之蒐│          │                    │
 │    │      │        │                  │                      │                    │  證照片4 張（97偵1035│          │                    │
 │    │      │        │                  │                      │                    │  4 卷第20、21頁）    │          │                    │
 │    │      │        │                  │                      │                    │3.告訴人丁○○於警詢時│          │                    │
 │    │      │        │                  │                      │                    │  之指訴（97偵10976 卷│          │                    │
 │    │      │        │                  │                      │                    │  第103-104 頁）      │          │                    │
 │    │      │        │                  │                      │                    │4.蒐證照片2 張、失竊報│          │                    │
 │    │      │        │                  │                      │                    │  告、臺北縣政府警察局│          │                    │
 │    │      │        │                  │                      │                    │  三重分局大有派出所受│          │                    │
 │    │      │        │                  │                      │                    │  理刑事案件報案三聯單│          │                    │
 │    │      │        │                  │                      │                    │  各1 紙（97偵10976 卷│          │                    │
 │    │      │        │                  │                      │                    │  第105-108頁）       │          │                    │
 ├──┼───┼────┼─────────┼───────────┼──────────┼───────────┼─────┼──────────┤
 │ 二 │子○○│96年10月│臺北縣永和市○○路│丙○○持客觀上具有殺傷│男用藍寶石鑽戒1 只（│1.被告於97年4 月1 日警│刑法第321 │攜帶兇器毀越安全設備│
 │    │      │15日下午│174巷28弄8號5樓加 │力之破壞剪1 支，先由隔│價值約4 萬元）、白金│  詢時之自白（97偵1097│條第1 項第│竊盜，累犯，處有期徒│
 │    │      │3時許   │蓋處              │壁棟屋頂攀爬至該處，再│項鍊1 條（價值約3 萬│  6 卷第162 頁）      │2、3 款   │刑柒月              │
 │    │      │        │                  │將該處之鐵窗破壞後進入│元）、水晶墜子1 條（│2.告訴人子○○於警詢時│          │                    │
 │    │      │        │                  │竊取                  │價值約3 千元）、男用│  之指訴（97偵10976 卷│          │                    │
 │    │      │        │                  │                      │勞力士手錶1 支（價值│  第197-199 頁）      │          │                    │
 │    │      │        │                  │                      │約8 萬元）、金元寶1 │3.被告97年4月1 日帶同 │          │                    │
 │    │      │        │                  │                      │個（價值約2 萬元）、│  警方勘察現場之蒐證照│          │                    │
 │    │      │        │                  │                      │男用金戒指4 只（價值│  片1張（97偵10976卷第│          │                    │
 │    │      │        │                  │                      │約4 萬元）、翡翠戒指│  167 頁）            │          │                    │
 │    │      │        │                  │                      │1 只（價值約2 萬元）│4.失竊報告1 紙（97偵10│          │                    │
 │    │      │        │                  │                      │、女用紅寶戒指1 只（│  976 卷第200 頁）    │          │                    │
 │    │      │        │                  │                      │價值約3 萬元）、女用│                      │          │                    │
 │    │      │        │                  │                      │藍寶戒指1 只（價值約│                      │          │                    │
 │    │      │        │                  │                      │1 萬5 千元）（價值總│                      │          │                    │
 │    │      │        │                  │                      │約34萬8 千元）      │                      │          │                    │
 ├──┼───┼────┼─────────┼───────────┼──────────┼───────────┼─────┼──────────┤
 │ 三 │庚○○│96年11月│臺北縣蘆洲市○○路│丙○○持客觀上具有殺傷│1.庚○○所有之藍寶石│1.被告於警詢（97偵1035│刑法第321 │攜帶兇器毀越安全設備│
 │    │      │27日下午│12巷21號2樓       │力之不詳物體，將該處之│  戒指1只、鑽石戒指2│  4 卷第29、31頁、97偵│條第1 項第│竊盜，累犯，處有期徒│
 │    │      │4 時50分│                  │鐵窗破壞後，進入竊取  │  只、金戒指5只、黃 │  10976 卷第162 頁）及│2、3 款   │刑柒月              │
 │    │      │許      │                  │                      │  金牌1面、玉墜子項 │  本院訊問時（本院卷第│          │                    │
 │    │      │        │                  │                      │  鍊1 條（價值合計約│  43頁）之自白        │          │                    │
 │    │      │        │                  │                      │  新臺幣〈下同〉15萬│2.告訴人庚○○、壬○○│          │                    │
 │    │      │        │                  │                      │  元）              │  於警詢時之指訴（97偵│          │                    │
 │    ├───┤        │                  │                      ├──────────┤  10976 卷第51至53、21│          │                    │
 │    │壬○○│        │                  │                      │2.壬○○所有之華碩牌│  3 、59至61頁）      │          │                    │
 │    │      │        │                  │                      │  A8M型筆記型電腦1臺│3.蒐證照片3 張（97偵13│          │                    │
 │    │      │        │                  │                      │ （共價值約3萬2千元 │  54卷第23、24頁）：洪│          │                    │
 │    │      │        │                  │                      │ ）                 │  進郎遭竊之藍寶石1 只│          │                    │
 │    │      │        │                  │                      │                    │  、壬○○遭竊之筆記型│          │                    │
 │    │      │        │                  │                      │                    │  電腦1 台            │          │                    │
 │    │      │        │                  │                      │                    │4.當舖存根(一)、當舖收當│          │                    │
 │    │      │        │                  │                      │                    │  物品登記簿（流當物清│          │                    │
 │    │      │        │                  │                      │                    │  冊）各1 紙（97偵1354│          │                    │
 │    │      │        │                  │                      │                    │  卷第55至56頁）：96年│          │                    │
 │    │      │        │                  │                      │                    │  12 月10 日丙○○典當│          │                    │
 │    │      │        │                  │                      │                    │  藍寶石戒指1 只、2,00│          │                    │
 │    │      │        │                  │                      │                    │  0 元                │          │                    │
 │    │      │        │                  │                      │                    │5.失竊報告、贓物認領保│          │                    │
 │    │      │        │                  │                      │                    │  管單各1 紙（97偵1097│          │                    │
 │    │      │        │                  │                      │                    │  6 卷第57至58頁）    │          │                    │
 │    │      │        │                  │                      │                    │6.當舖存根(一)、當舖收當│          │                    │
 │    │      │        │                  │                      │                    │  物品登記簿（流當物清│          │                    │
 │    │      │        │                  │                      │                    │  冊）各1 紙（97偵1097│          │                    │
 │    │      │        │                  │                      │                    │  6 卷第64至65 頁）：9│          │                    │
 │    │      │        │                  │                      │                    │  6年12月10日丙○○典 │          │                    │
 │    │      │        │                  │                      │                    │  當筆記型電腦1 臺、4,│          │                    │
 │    │      │        │                  │                      │                    │  000 元              │          │                    │
 │    │      │        │                  │                      │                    │7.蒐證照片2 張及電腦保│          │                    │
 │    │      │        │                  │                      │                    │  證書1 紙（97偵10976 │          │                    │
 │    │      │        │                  │                      │                    │  卷第62至63頁）：陳文│          │                    │
 │    │      │        │                  │                      │                    │  欽遭竊筆記型電腦    │          │                    │
 │    │      │        │                  │                      │                    │8.證人昇泰當舖蔡孟均於│          │                    │
 │    │      │        │                  │                      │                    │  警詢時之指訴（97偵10│          │                    │
 │    │      │        │                  │                      │                    │  976 卷第121 至123 、│          │                    │
 │    │      │        │                  │                      │                    │  125 至127 頁）、臺北│          │                    │
 │    │      │        │                  │                      │                    │  縣政府營利事業登記證│          │                    │
 │    │      │        │                  │                      │                    │  （昇泰當舖）1 紙（第│          │                    │
 │    │      │        │                  │                      │                    │  128 頁）、蒐證照片32│          │                    │
 │    │      │        │                  │                      │                    │  張（第135 至150 頁）│          │                    │
 │    │      │        │                  │                      │                    │12.失竊報告、贓物認領保│          │                    │
 │    │      │        │                  │                      │                    │  管單、蒐證照片、保管│          │                    │
 │    │      │        │                  │                      │                    │  條各1 張（97偵10976 │          │                    │
 │    │      │        │                  │                      │                    │  卷第215-218） ：洪進│          │                    │
 │    │      │        │                  │                      │                    │  郎領回白K 金鑽石戒指│          │                    │
 │    │      │        │                  │                      │                    │  1 只                │          │                    │
 │    │      │        │                  │                      │                    │13.當舖存根(一)、當舖收當│          │                    │
 │    │      │        │                  │                      │                    │  物品登記簿（流當物清│          │                    │
 │    │      │        │                  │                      │                    │  冊）各1 紙（97偵1097│          │                    │
 │    │      │        │                  │                      │                    │  6 卷第219-220 頁）：│          │                    │
 │    │      │        │                  │                      │                    │  96年11月27日丙○○典│          │                    │
 │    │      │        │                  │                      │                    │  當白K 及黃K 鑽石戒指│          │                    │
 │    │      │        │                  │                      │                    │  各1 只、3,000元     │          │                    │
 │    │      │        │                  │                      │                    │14.協議書1 紙（97偵1097│          │                    │
 │    │      │        │                  │                      │                    │  6 卷第221 頁）      │          │                    │
 ├──┼───┼────┼─────────┼───────────┼──────────┼───────────┼─────┼──────────┤
 │ 四 │戊○○│96年12月│臺北縣三重市○○路│丙○○持客觀上具有殺傷│黃金牌3面、富士牌數 │1.被告於警詢、偵訊時之│刑法第321 │攜帶兇器毀越安全設備│
 │    │      │17日4 時│2段124巷3號1樓    │力之破壞剪1 支，將該處│位相機1臺（共價值約4│  自白（97偵10354 卷第│條第1 項第│於夜間侵入住宅竊盜，│
 │    │      │許      │                  │之鐵窗破壞後，進入竊取│萬6千元）           │  29、30、51頁）      │1、2、3 款│累犯，處有期徒刑柒月│
 │    │      │        │                  │                      │                    │2.被告97年3 月20日帶同│          │                    │
 │    │      │        │                  │                      │                    │  警方至現場查看之照片│          │                    │
 │    │      │        │                  │                      │                    │  2 張（97偵10354 卷第│          │                    │
 │    │      │        │                  │                      │                    │  19頁）              │          │                    │
 │    │      │        │                  │                      │                    │3.告訴人戊○○於警詢時│          │                    │
 │    │      │        │                  │                      │                    │  之指訴（97偵10976 卷│          │                    │
 │    │      │        │                  │                      │                    │  第108-109 頁）      │          │                    │
 │    │      │        │                  │                      │                    │4.失竊報告1 紙（97偵10│          │                    │
 │    │      │        │                  │                      │                    │  976 卷第110 頁）    │          │                    │
 ├──┼───┼────┼─────────┼───────────┼──────────┼───────────┼─────┼──────────┤
 │ 五 │甲○○│96年12月│臺北縣永和市○○路│丙○○持客觀上具有殺傷│筆記型電腦2臺、玉佩1│1.被告於警詢時之自白（│刑法第321 │攜帶兇器毀越安全設備│
 │    │      │18日上午│1段352巷92弄10號1 │力之油壓剪1 支，將該處│塊、手錶1支、黃金戒 │  97偵10354 卷第31頁、│條第1 項第│竊盜，累犯，處有期徒│
 │    │      │9 時30分│樓                │之鐵窗破壞後，進入竊取│指1 只、MP3-2 臺、象│  97偵10976 卷第162 頁│3 款      │刑捌月              │
 │    │      │許（起訴│                  │                      │牙耳環1 對、行動電話│  ））                │（起訴書誤│                    │
 │    │      │書誤載為│                  │                      │1支 （共價值約20萬）│2.告訴人甲○○於警詢時│認觸犯刑法│                    │
 │    │      │「19時許│                  │                      │                    │  之指訴（97偵10976 卷│第321條第 │                    │
 │    │      │」）    │                  │                      │                    │  第66-68 頁）        │1 項第1 、│                    │
 │    │      │        │                  │                      │                    │3.蒐證照片4 張及保證書│2 、3 款）│                    │
 │    │      │        │                  │                      │                    │  1紙（97偵10354 卷第2│          │                    │
 │    │      │        │                  │                      │                    │  6、69-70 頁）       │          │                    │
 │    │      │        │                  │                      │                    │4.當舖存根(一)、當舖收當│          │                    │
 │    │      │        │                  │                      │                    │  物品登記簿（流當物清│          │                    │
 │    │      │        │                  │                      │                    │  冊）各1 紙（97偵1097│          │                    │
 │    │      │        │                  │                      │                    │  6 卷第71-72 頁）：96│          │                    │
 │    │      │        │                  │                      │                    │  年12月18日丙○○典當│          │                    │
 │    │      │        │                  │                      │                    │  筆記型電腦1 台、6,00│          │                    │
 │    │      │        │                  │                      │                    │  0 元                │          │                    │
 │    │      │        │                  │                      │                    │5.臺北縣政府警察局永和│          │                    │
 │    │      │        │                  │                      │                    │  分局受理刑事案件報案│          │                    │
 │    │      │        │                  │                      │                    │  三聯單1 紙（97偵1097│          │                    │
 │    │      │        │                  │                      │                    │  6 卷第73頁）        │          │                    │
 │    │      │        │                  │                      │                    │6.失竊報告及贓物認領保│          │                    │
 │    │      │        │                  │                      │                    │  管單各1 紙（97偵1097│          │                    │
 │    │      │        │                  │                      │                    │  6 卷第74-75 頁）    │          │                    │
 │    │      │        │                  │                      │                    │7.證人昇泰當舖蔡孟均於│          │                    │
 │    │      │        │                  │                      │                    │  警詢時之證述（97偵10│          │                    │
 │    │      │        │                  │                      │                    │  976 卷第121-123 、12│          │                    │
 │    │      │        │                  │                      │                    │  5-127 頁）、臺北縣政│          │                    │
 │    │      │        │                  │                      │                    │  府營利事業登記證（昇│          │                    │
 │    │      │        │                  │                      │                    │  泰當舖）1 紙（第128 │          │                    │
 │    │      │        │                  │                      │                    │  頁）、蒐證照片32張（│          │                    │
 │    │      │        │                  │                      │                    │  第135-150 頁）      │          │                    │
 ├──┼───┼────┼─────────┼───────────┼──────────┼───────────┼─────┼──────────┤
 │ 六 │癸○○│96年12月│臺北縣板橋市○○街│丙○○持客觀上具有殺傷│現金100元、金元寶1個│1.被告於本院訊問時之自│刑法第321 │攜帶兇器毀越安全設備│
 │    │（起訴│21日凌晨│123巷9號1樓       │力之不明物體，將該處之│1 兩（價值約3 萬元  │  白                  │條第1 項第│於夜間侵入住宅竊盜，│
 │    │暨併案│0 時許（│                  │鐵窗破壞後，進入竊取  │）、SOGO禮卷（價值約│2.被害人癸○○於警詢時│1、2、3 款│累犯，處有期徒刑陸月│
 │    │97偵13│起訴書誤│                  │                      │2,600 元）、金戒指1 │  之指訴（97偵10976 卷│          │                    │
 │    │842） │載為「97│                  │                      │只3錢（價值約1萬元）│  第155-156 頁）      │          │                    │
 │    │      │.12.21」│                  │                      │                    │3.內政部警政署刑事警察│          │                    │
 │    │      │）      │                  │                      │                    │  局97年1 月25日刑紋字│          │                    │
 │    │      │        │                  │                      │                    │  第0000000000號鑑驗書│          │                    │
 │    │      │        │                  │                      │                    │  1 份（97偵10976 卷第│          │                    │
 │    │      │        │                  │                      │                    │  152-153 頁）        │          │                    │
 │    │      │        │                  │                      │                    │4.勘察採證同意書、證物│          │                    │
 │    │      │        │                  │                      │                    │  清單各1 紙（97偵1097│          │                    │
 │    │      │        │                  │                      │                    │  6 卷第154 頁）      │          │                    │
 │    │      │        │                  │                      │                    │5.臺北縣政府警察局海山│          │                    │
 │    │      │        │                  │                      │                    │  分局江翠派出所受理各│          │                    │
 │    │      │        │                  │                      │                    │  類案件紀錄表1 紙（97│          │                    │
 │    │      │        │                  │                      │                    │  偵10976 卷第158 頁）│          │                    │
 ├──┼───┼────┼─────────┼───────────┼──────────┼───────────┼─────┼──────────┤
 │ 七 │乙○○│96年12月│臺北縣蘆洲市永安南│丙○○持客觀上具有殺傷│金飾1批、筆記型電腦1│1.被告於警詢及偵訊時之│刑法第321 │攜帶兇器毀越安全設備│
 │    │      │28日晚上│路2段266號之2     │力之破壞剪1 支，將該處│臺、數位相機1 臺、電│  自白（97偵10354 卷28│條第1 項第│於夜間侵入住宅竊盜，│
 │    │      │7 時許  │                  │之鐵窗破壞後，進入竊取│視1 臺、戒指4 只、鑽│  、30、31、50頁、97偵│1、2、3 款│累犯，處有期徒刑捌月│
 │    │      │        │                  │                      │石耳環1 對（起訴書漏│  10976 卷第162 頁）  │          │                    │
 │    │      │        │                  │                      │載「鑽石」）        │2.告訴人乙○○警詢（97│          │                    │
 │    │      │        │                  │                      │                    │  偵10976 第76至78頁）│          │                    │
 │    │      │        │                  │                      │                    │3.被告97年3 月20日帶同│          │                    │
 │    │      │        │                  │                      │                    │  警方至現場查看之照片│          │                    │
 │    │      │        │                  │                      │                    │  2 張（97偵10354 卷第│          │                    │
 │    │      │        │                  │                      │                    │  15 頁）             │          │                    │
 │    │      │        │                  │                      │                    │4.蒐證照片2 張（97偵10│          │                    │
 │    │      │        │                  │                      │                    │  976 卷第25頁）：筆記│          │                    │
 │    │      │        │                  │                      │                    │  型電腦1 台、數位相機│          │                    │
 │    │      │        │                  │                      │                    │  1 台、戒指4 只、耳環│          │                    │
 │    │      │        │                  │                      │                    │  1 對                │          │                    │
 │    │      │        │                  │                      │                    │5.蒐證照片2 張及筆記型│          │                    │
 │    │      │        │                  │                      │                    │  電腦保證書1 紙（97偵│          │                    │
 │    │      │        │                  │                      │                    │  10976卷第79-80 頁） │          │                    │
 │    │      │        │                  │                      │                    │6.當舖存根(一)、當舖收當│          │                    │
 │    │      │        │                  │                      │                    │  物品登記簿（流當物清│          │                    │
 │    │      │        │                  │                      │                    │  冊）各1 紙（97偵1097│          │                    │
 │    │      │        │                  │                      │                    │  6 卷第81-82 頁）：96│          │                    │
 │    │      │        │                  │                      │                    │  年12月29日丙○○典當│          │                    │
 │    │      │        │                  │                      │                    │  筆記型電腦1台 、數位│          │                    │
 │    │      │        │                  │                      │                    │  相機1 臺、戒指4 只、│          │                    │
 │    │      │        │                  │                      │                    │  鑽石耳環1 對、14,000│          │                    │
 │    │      │        │                  │                      │                    │  元                  │          │                    │
 │    │      │        │                  │                      │                    │7.失竊報告及贓物認領保│          │                    │
 │    │      │        │                  │                      │                    │  管單各1 紙（97偵1097│          │                    │
 │    │      │        │                  │                      │                    │  6卷第84-85 頁）     │          │                    │
 │    │      │        │                  │                      │                    │8.證人昇泰當舖蔡孟均於│          │                    │
 │    │      │        │                  │                      │                    │  警詢時之證述（97偵10│          │                    │
 │    │      │        │                  │                      │                    │  976 卷第121-123 、12│          │                    │
 │    │      │        │                  │                      │                    │  5-127 頁）、臺北縣政│          │                    │
 │    │      │        │                  │                      │                    │  府營利事業登記證（昇│          │                    │
 │    │      │        │                  │                      │                    │  泰當舖）1 紙（第128 │          │                    │
 │    │      │        │                  │                      │                    │  頁）、蒐證照片32張（│          │                    │
 │    │      │        │                  │                      │                    │  第135-150 頁）      │          │                    │
 ├──┼───┼────┼─────────┼───────────┼──────────┼───────────┼─────┼──────────┤
 │ 八 │卯○○│97年1 月│臺北縣三重市車路頭│丙○○持客觀上具有殺傷│男用鑲玉金戒指1 只（│1.被告於警詢、偵訊時之│刑法第321 │共同攜帶兇器毀越安全│
 │    │      │10日下午│街33號6樓         │力之破壞剪1 支，將該處│價值約1 萬5 千元）、│  自白（97偵10354卷第2│條第1 項第│設備竊盜，累犯，處有│
 │    │      │4 時30分│                  │之鐵窗破壞後，丙○○與│古董1 個（價值約5 千│  9、30、51頁）       │2、3 款   │期徒刑柒月          │
 │    │      │許      │                  │巳○○一同進入竊取    │元）、現金2 千5 百元│2.告訴人卯○○於警詢時│          │                    │
 │    │      │        │                  │                      │（共價值2 萬5 千元）│  之指訴（97偵10976 卷│          │                    │
 │    │      │        │                  │                      │                    │  第194-195 頁）      │          │                    │
 │    │      │        │                  │                      │                    │3.失竊報告1 紙（97偵10│          │                    │
 │    │      │        │                  │                      │                    │  976 卷第196 頁）    │          │                    │
 ├──┼───┼────┼─────────┼───────────┼──────────┼───────────┼─────┼──────────┤
 │ 九 │丑○○│97年1 月│臺北縣三重市○○路│丙○○持客觀上具有殺傷│金戒指1 只（價值約1 │1.被告於警詢及偵訊時之│刑法第321 │共同攜帶兇器毀越安全│
 │    │      │28日晚上│33號10樓加蓋處    │力之破壞剪1 支，將左列│萬元）、金項鍊2 條（│  自白（97偵10976 卷第│條第1 項第│設備於夜間侵入住宅竊│
 │    │      │8時30 分│                  │之鐵窗破壞後，丙○○與│價值約2 萬5 千元）、│  29、30、51、162頁） │1、2、3 款│盜，累犯，處有期徒刑│
 │    │      │許      │                  │巳○○一同進入竊取    │鑽石手錶3 支（價值約│2.被告於97年3 月20日帶│          │柒月                │
 │    │      │        │                  │                      │12萬元）、珍珠項鍊及│  同警方至現場勘查之蒐│          │                    │
 │    │      │        │                  │                      │珍珠手鍊（價值約5 千│  證照片2 張（97偵1035│          │                    │
 │    │      │        │                  │                      │元）、珍珠耳環1 對（│  4 卷第18頁）        │          │                    │
 │    │      │        │                  │                      │價值約5 千元）、數位│3.告訴人丑○○於警詢時│          │                    │
 │    │      │        │                  │                      │相機1 臺（價值約    │  之指訴（97偵10976 卷│          │                    │
 │    │      │        │                  │                      │11,000元）、洋酒2 瓶│  第189-191 頁）      │          │                    │
 │    │      │        │                  │                      │（價值約5 千元）、存│4.失竊報告、臺北縣政府│          │                    │
 │    │      │        │                  │                      │錢桶1 個（價值約3 千│  警察局三重分局厚德派│          │                    │
 │    │      │        │                  │                      │元）（價值總約18萬4 │  出所受理刑事案件報案│          │                    │
 │    │      │        │                  │                      │千元）              │  三聯單各1 紙（97偵10│          │                    │
 │    │      │        │                  │                      │                    │  976 卷第192-193頁） │          │                    │
 ├──┼───┼────┼─────────┼───────────┼──────────┼───────────┼─────┼──────────┤
 │ 十 │辰○○│97年2月3│臺北縣五股鄉○○路│丙○○持客觀上具有殺傷│黃金項鍊1 條（價值約│1.被告於警詢及偵訊時之│刑法第321 │攜帶兇器毀越安全設備│
 │    │      │日凌晨2 │118號之6          │力之鐵鉤1 支，將該處之│2 萬元）、黃金戒指2 │  自白（97偵10354 卷第│條第1 項第│於夜間侵入住宅竊盜，│
 │    │      │時30分  │                  │鐵窗破壞後，進入竊取  │只（價值約6,500 元）│  29、30、50頁、97偵10│1、2、3 款│累犯，處有期徒刑柒月│
 │    │      │        │                  │                      │、白金項鍊2 條（價值│  976 卷第162頁）     │          │                    │
 │    │      │        │                  │                      │約4,500 元）、觀音玉│2.告訴人辰○○於警詢時│          │                    │
 │    │      │        │                  │                      │佩（含白金項鍊，價值│  之指訴（97偵10976 卷│          │                    │
 │    │      │        │                  │                      │約45,000元）、現金約│  第90至92頁）        │          │                    │
 │    │      │        │                  │                      │2 萬元、人民幣1,000 │3.被告於97年3 月20日帶│          │                    │
 │    │      │        │                  │                      │元、美金800 元等（起│  同警方至現場勘查之蒐│          │                    │
 │    │      │        │                  │                      │訴書漏載現金、人民幣│  證照片2 張（97偵1035│          │                    │
 │    │      │        │                  │                      │、美金）            │  4 卷第17頁）        │          │                    │
 │    │      │        │                  │                      │                    │4.失竊報告、贓物認領保│          │                    │
 │    │      │        │                  │                      │                    │  管單、協議書各1 紙及│          │                    │
 │    │      │        │                  │                      │                    │  當舖存根、當舖收當物│          │                    │
 │    │      │        │                  │                      │                    │  品登記簿（流當物清冊│          │                    │
 │    │      │        │                  │                      │                    │  ）各2 紙、蒐證照片3 │          │                    │
 │    │      │        │                  │                      │                    │  張、臺北縣政府警察局│          │                    │
 │    │      │        │                  │                      │                    │  蘆洲分局德音派出所受│          │                    │
 │    │      │        │                  │                      │                    │  理刑事案件報案三聯單│          │                    │
 │    │      │        │                  │                      │                    │  1 紙（97偵10976 卷第│          │                    │
 │    │      │        │                  │                      │                    │  93至102 頁）：      │          │                    │
 │    │      │        │                  │                      │                    │辰○○領回白金項鍊加│          │                    │
 │    │      │        │                  │                      │                    │  黃金墜飾1 條、18 K項│          │                    │
 │    │      │        │                  │                      │                    │  鍊2 條、玉觀音1 個；│          │                    │
 │    │      │        │                  │                      │                    │丙○○於97年2 月13日│          │                    │
 │    │      │        │                  │                      │                    │  典當都彭打火機1 個、│          │                    │
 │    │      │        │                  │                      │                    │  玉觀音墜子2 各、鑽石│          │                    │
 │    │      │        │                  │                      │                    │  戒指約5 分1 個、紅寶│          │                    │
 │    │      │        │                  │                      │                    │  石墜子1 個、珍珠墜子│          │                    │
 │    │      │        │                  │                      │                    │  1 各、玉手環1 各、鑽│          │                    │
 │    │      │        │                  │                      │                    │  石耳環1 對、紅寶石戒│          │                    │
 │    │      │        │                  │                      │                    │  指1 各、藍寶石墜子1 │          │                    │
 │    │      │        │                  │                      │                    │  個，14 ,000 元；    │          │                    │
 │    │      │        │                  │                      │                    │丙○○於97年2 月1 日│          │                    │
 │    │      │        │                  │                      │                    │  典當白金項鍊加黃金墜│          │                    │
 │    │      │        │                  │                      │                    │  飾約5.8 錢、18K 項鍊│          │                    │
 │    │      │        │                  │                      │                    │  2 條、紅寶石墜飾、K │          │                    │
 │    │      │        │                  │                      │                    │  金項鍊含墜飾，17,000│          │                    │
 │    │      │        │                  │                      │                    │  元                  │          │                    │
 │    │      │        │                  │                      │                    │5.證人昇泰當舖蔡孟均於│          │                    │
 │    │      │        │                  │                      │                    │  警詢時之證述（97偵10│          │                    │
 │    │      │        │                  │                      │                    │  976 卷第12 1-123、12│          │                    │
 │    │      │        │                  │                      │                    │  5- 127頁）、臺北縣政│          │                    │
 │    │      │        │                  │                      │                    │  府營利事業登記證（昇│          │                    │
 │    │      │        │                  │                      │                    │  泰當舖）1 紙（第128 │          │                    │
 │    │      │        │                  │                      │                    │  頁）、蒐證照片32張（│          │                    │
 │    │      │        │                  │                      │                    │  第135-150 頁）      │          │                    │
 ├──┼───┼────┼─────────┼───────────┼──────────┼───────────┼─────┼──────────┤
 │十一│己○○│97年2月9│臺北縣淡水鎮崁頂13│丙○○持客觀上具有殺傷│都朋打火機1 個（價值│1.被告於警詢時及本院訊│刑法第321 │攜帶兇器毀越安全設備│
 │    │      │日下午3 │2 號3樓           │力之破壞剪1 支，將該處│約1 萬元）、玉觀音含│  問之自白（97偵10976 │條第1 項第│竊盜，累犯，處有期徒│
 │    │      │時許    │（起訴書誤載為「臺│之鐵窗破壞後，進入竊取│吊飾1 個（價值約    │  卷第162 頁）        │2、3 款   │刑柒月              │
 │    │      │        │北縣淡水鎮砍頂132 │                      │12,000元）、鑽石戒指│2.告訴人己○○於警詢時│          │                    │
 │    │      │        │號」）            │                      │1 只5 分（價值約2 萬│  之指訴（97偵10976 卷│          │                    │
 │    │      │        │                  │                      │元）、玉手環1 只（價│  第170-173 頁）      │          │                    │
 │    │      │        │                  │                      │值約10萬元）、鑽石耳│3.被告於97年4 月1 日帶│          │                    │
 │    │      │        │                  │                      │環1 對（起訴書附表誤│  同警方勘查現場之蒐證│          │                    │
 │    │      │        │                  │                      │載為只，價值約3 萬元│  照片（97偵10976 卷第│          │                    │
 │    │      │        │                  │                      │）、紅寶石戒指1 只（│  166 頁）            │          │                    │
 │    │      │        │                  │                      │價值約2 萬元）、藍寶│4.失竊報告、贓物認領保│          │                    │
 │    │      │        │                  │                      │石墜子1 只（價值約4 │  管單、協議書各1 紙、│          │                    │
 │    │      │        │                  │                      │萬元）              │  蒐證照片10張（97偵10│          │                    │
 │    │      │        │                  │                      │☆漏載：紅寶石項鍊1 │  976 卷第175-182 頁）│          │                    │
 │    │      │        │                  │                      │條（價值約8 萬元）、│5.當舖存根、當舖收當物│          │                    │
 │    │      │        │                  │                      │珍珠項鍊1 條（價值約│  品登記簿（流當物清冊│          │                    │
 │    │      │        │                  │                      │2 萬元）、鑽戒1 只（│  ）、保管條各2 紙（97│          │                    │
 │    │      │        │                  │                      │價值約3 萬元，總計損│  偵10976 卷第183-188 │          │                    │
 │    │      │        │                  │                      │失36萬2千元。       │  頁）：97年2 月13日何│          │                    │
 │    │      │        │                  │                      │                    │  文宗典當都彭打火機1 │          │                    │
 │    │      │        │                  │                      │                    │  個、玉觀音墜子2 各、│          │                    │
 │    │      │        │                  │                      │                    │  鑽石戒指約5 分1 個、│          │                    │
 │    │      │        │                  │                      │                    │  紅寶石墜子1 個、珍珠│          │                    │
 │    │      │        │                  │                      │                    │  墜子1 各、玉手環1 各│          │                    │
 │    │      │        │                  │                      │                    │  、鑽石耳環1 對、紅寶│          │                    │
 │    │      │        │                  │                      │                    │  石戒指1 各、藍寶石墜│          │                    │
 │    │      │        │                  │                      │                    │  子1 個，14,0 00 元；│          │                    │
 │    │      │        │                  │                      │                    │  97 年2月23日丙○○典│          │                    │
 │    │      │        │                  │                      │                    │  當鑽戒1 只，2,000 元│          │                    │
 ├──┼───┼────┼─────────┼───────────┼──────────┼───────────┼─────┼──────────┤
 │十二│江志鏗│97年3月5│臺北縣永和市環河西│丙○○持客觀上具有殺傷│桌上型電腦主機1 臺（│1.被告於97年4 月1 日警│刑法第321 │攜帶兇器毀越安全設備│
 │    │      │日下午5 │路1段61號3樓      │力之破壞剪1 支，將該處│價值約1 萬6 千元）、│  詢時之自白（97偵1097│條第1 項第│竊盜，累犯，處有期徒│
 │    │      │時許    │                  │之鐵窗破壞後，進入竊取│手錶4 只（價值約1 萬│  6 卷第162 頁）      │2、3 款   │刑柒月              │
 │    │      │        │                  │                      │3 千元）、男用鑽石戒│2.被告於97年4月1 日帶 │          │                    │
 │    │      │        │                  │                      │指1 只（價值約2 萬2 │  同警方勘察現場之蒐證│          │                    │
 │    │      │        │                  │                      │千元）、金戒指1 只（│  照片2 張（97偵10976 │          │                    │
 │    │      │        │                  │                      │價值約8 千元）、珍珠│  卷第168 頁）        │          │                    │
 │    │      │        │                  │                      │項鍊及手鍊（價值約1 │3.告訴人江志鏗於警詢時│          │                    │
 │    │      │        │                  │                      │萬5 千元）及現金1 萬│  之指訴（97偵10976 卷│          │                    │
 │    │      │        │                  │                      │5千 元、港幣1 千元、│  第201-202 頁）      │          │                    │
 │    │      │        │                  │                      │人民幣1 千元、紀念套│4.失竊報告1 紙（97偵10│          │                    │
 │    │      │        │                  │                      │幣800 元、PDA1臺（價│  976 卷第204 頁）    │          │                    │
 │    │      │        │                  │                      │值約8 千元）（價值總│                      │          │                    │
 │    │      │        │                  │                      │約10萬5 千8 百元）  │                      │          │                    │
 │    │      │        │                  │                      │                    │                      │          │                    │
 ├──┼───┼────┼─────────┼───────────┼──────────┼───────────┼─────┼──────────┤
 │十三│寅○○│97年3 月│臺北縣蘆洲市○○路│丙○○持客觀上具有殺傷│現金1萬6千元、黃金項│1.被告於警詢及偵訊時之│刑法第321 │攜帶兇器毀越安全設備│
 │    │      │17日晚上│331巷23號1樓      │力之虎頭鉗1 支，將該處│鍊1 條、黃金戒指1 個│  自白（97偵10354 卷第│條第1 項第│於夜間侵入住宅竊盜，│
 │    │      │9 時30分│                  │之鐵窗破壞後，進入竊取│、國際牌數位相機1 臺│  29、30、50頁）      │1、2、3 款│累犯，處有期徒刑柒月│
 │    │      │        │                  │                      │                    │2.被告97年3 月20日帶同│          │                    │
 │    │      │        │                  │                      │                    │  警方至現場查看之照片│          │                    │
 │    │      │        │                  │                      │                    │  2 張（97偵10354 卷第│          │                    │
 │    │      │        │                  │                      │                    │  16 頁）             │          │                    │
 │    │      │        │                  │                      │                    │3.告訴人寅○○於警詢時│          │                    │
 │    │      │        │                  │                      │                    │  之指訴（97偵10976 卷│          │                    │
 │    │      │        │                  │                      │                    │  第86至87頁）        │          │                    │
 │    │      │        │                  │                      │                    │4.失竊報告、臺北縣政府│          │                    │
 │    │      │        │                  │                      │                    │  警察局蘆洲分局三民派│          │                    │
 │    │      │        │                  │                      │                    │  出所受理刑事案件報案│          │                    │
 │    │      │        │                  │                      │                    │  三聯單各1 紙（97偵10│          │                    │
 │    │      │        │                  │                      │                    │  976 卷第88至89頁）  │          │                    │
 ├──┼───┼────┼─────────┼───────────┼──────────┼───────────┼─────┼──────────┤
 │十四│辛○○│97年3 月│臺北縣蘆洲市○○街│由丙○○持客觀上具有殺│現金約3萬元、男用黃 │1.被告於警詢、偵訊及本│刑法第321 │共同攜帶兇器毀越安全│
 │    │      │20日上午│139巷23號2樓      │傷力之油壓剪1支，將左 │金項鍊2 條（價值約9 │  院訊問時之自白（97偵│條第1 項第│設備竊盜，累犯，處有│
 │    │      │8 時許  │                  │列之鐵窗破壞後，巳○○│萬2 千元）、男用黃金│  10354 卷第28、30、50│2、3 款   │期徒刑陸月。油壓剪壹│
 │    │      │        │                  │進入竊取右列財物      │戒指1 只（價值約8 千│  頁）                │          │支沒收。            │
 │    │      │        │                  │                      │元）、黃金金幣1 枚（│2.被告於97年3 月20日帶│          │                    │
 │    │      │        │                  │                      │價值約1 萬5 千元）、│  同警方至現場查看之蒐│          │                    │
 │    │      │        │                  │                      │女用項鍊2 條（價值約│  證照片2 張（97偵1035│          │                    │
 │    │      │        │                  │                      │8 萬元）、女用戒指1 │  4 第14頁）          │          │                    │
 │    │      │        │                  │                      │個（價值約6 千元）、│3.告訴人辛○○於警詢時│          │                    │
 │    │      │        │                  │                      │女性手鍊2 條（價值約│  之指訴（97偵10354 卷│          │                    │
 │    │      │        │                  │                      │3 萬元）、女性飾金（│  第34至36頁）        │          │                    │
 │    │      │        │                  │                      │價值約1 萬元）（上開│4.搜索扣押筆錄暨扣押物│          │                    │
 │    │      │        │                  │                      │財物總價值約27萬1 千│  品目錄表各1 份（97偵│          │                    │
 │    │      │        │                  │                      │元）                │  10354卷第5至7 、9 頁│          │                    │
 │    │      │        │                  │                      │                    │  ）                  │          │                    │
 │    │      │        │                  │                      │                    │5.現場照片及前揭扣押物│          │                    │
 │    │      │        │                  │                      │                    │  品照片4 張、贓物認領│          │                    │
 │    │      │        │                  │                      │                    │  保管單、失竊報告各1 │          │                    │
 │    │      │        │                  │                      │                    │  紙（97偵10354 卷第12│          │                    │
 │    │      │        │                  │                      │                    │  至13、37、38頁）    │          │                    │
 │    │      │        │                  │                      │                    │7.證人榮昇銀樓洪如足於│          │                    │
 │    │      │        │                  │                      │                    │  警詢時之證述（97偵10│          │                    │
 │    │      │        │                  │                      │                    │  976 卷第132-133頁） │          │                    │
 │    │      │        │                  │                      │                    │  、金飾買入登記簿1紙 │          │                    │
 │    │      │        │                  │                      │                    │ （第134 頁）         │          │                    │
 └──┴───┴────┴─────────┴───────────┴──────────┴───────────┴─────┴──────────┘
附表二：丙○○典當明細
┌───┬──────┬─────────┬─────────┬─────────┐
│編  號│時        間│品              名│被      害      人│備              註│
├───┼──────┼─────────┼─────────┼─────────┤
│  一  │96年11月27日│白K 金及黃K 金鑽石│庚○○領回白K金 鑽│當舖存根(一)、當舖收│
│      │            │戒指各1 只、3,000 │石戒指1 只（如附表│當物品登記簿（流當│
│      │            │元                │一編號三）        │物清冊）、贓物認領│
│      │            │                  │                  │保管單各1 紙（97偵│
│      │            │                  │                  │10976 卷第215 、21│
│      │            │                  │                  │9-220頁）         │
├───┼──────┼─────────┼─────────┼─────────┤
│  二  │96年12月10日│藍寶石戒指1 只、  │庚○○領回（如附表│當舖存根(一)、當舖收│
│      │            │2,000 元          │一編號三）        │當物品登記簿（流當│
│      │            │                  │                  │物清冊）、贓物認領│
│      │            │                  │                  │保管單各1 紙（97偵│
│      │            │                  │                  │1354卷第55至56、58│
│      │            │                  │                  │頁）              │
├───┼──────┼─────────┼─────────┼─────────┤
│  三  │96年12月10日│筆記型電腦1 臺、4,│壬○○領回（如附表│當舖存根(一)、當舖收│
│      │            │000 元            │一編號三）        │當物品登記簿（流當│
│      │            │                  │                  │物清冊）、贓物認領│
│      │            │                  │                  │保管單各1 紙（97偵│
│      │            │                  │                  │10976 卷第58、64至│
│      │            │                  │                  │65 頁）           │
├───┼──────┼─────────┼─────────┼─────────┤
│  四  │96年12月16日│紅寶石戒指1只     │                  │照片2 張（97偵1097│
│      │            │                  │                  │6 卷第136頁）     │
├───┼──────┼─────────┼─────────┼─────────┤
│  五  │96年12月18日│筆記型電腦1 台及PA│甲○○領回筆記型電│當舖存根(一)、當舖收│
│      │            │DO牌手錶1 只、6,00│腦1 台（如附表一編│當物品登記簿（流當│
│      │            │0 元              │號五）            │物清冊）、贓物認領│
│      │            │                  │                  │保管單各1 紙（97偵│
│      │            │                  │                  │10976 卷第71-72 、│
│      │            │                  │                  │75頁）、PADO牌手錶│
│      │            │                  │                  │之照片（第137 頁）│
├───┼──────┼─────────┼─────────┼─────────┤
│  六  │96年12月19日│SONY牌數位相機1臺 │                  │照片（97偵10976 卷│
│      │            │、SEIKO牌手錶1只  │                  │第138頁）         │
├───┼──────┼─────────┼─────────┼─────────┤
│  七  │96年12月29日│筆記型電腦1 台、數│乙○○領回（如附表│當舖存根(一)、當舖收│
│      │            │位相機1 臺、戒指4 │一編號七）        │當物品登記簿（流當│
│      │            │只、鑽石耳環1 對、│                  │物清冊）、贓物認領│
│      │            │14,000元          │                  │保管單各1 紙（97偵│
│      │            │                  │                  │10354 卷第81-82 、│
│      │            │                  │                  │85頁）            │
├───┼──────┼─────────┼─────────┼─────────┤
│  八  │97年1月29日 │藍寶石戒指只、14K │                  │照片（97偵10976 卷│
│      │            │金項鍊1條         │                  │第140頁）         │
├───┼──────┼─────────┼─────────┼─────────┤
│  九  │97年2月3日  │白金項鍊加黃金墜飾│辰○○領回白金項鍊│贓物認領保管單、協│
│      │            │約5.8 錢1 條、18K │加黃金墜飾1 各、18│議書、當舖存根、當│
│      │            │項鍊2 條、紅寶石墜│K 項鍊2 條（如附表│舖收當物品登記簿（│
│      │            │飾、K 金項鍊含墜飾│一編號十）        │流當物清冊）各1 紙│
│      │            │，17,000元        │                  │、蒐證照片3張（97 │
│      │            │                  │                  │偵10976 卷第94至10│
│      │            │                  │                  │1、143頁）        │
├───┼──────┼─────────┼─────────┼─────────┤
│  十  │97年2月13日 │都彭打火機1 個、玉│(一)辰○○領回玉觀音│贓物認領保管單2 紙│
│      │            │觀音墜子2 各、鑽石│  墜子1 個（如附表│、當舖存根、當舖收│
│      │            │戒指約5 分1 個、紅│  一編號十）      │當物品登記簿（流當│
│      │            │寶石墜子1 個、珍珠│(二)己○○領回都彭打│物清冊）各2 紙、蒐│
│      │            │墜子1 各、玉手環1 │火機1 個、玉觀音墜│證照片（97偵10976 │
│      │            │各、鑽石耳環1 對、│子1各、鑽石戒指約 │卷第93至102 頁    │
│      │            │紅寶石戒指1 各、藍│5 分1 個、紅寶石墜│  ）              │
│      │            │寶石墜子1 個，14,0│子1 個、珍珠墜子1 │                  │
│      │            │00 元             │各、玉手環1 各、鑽│                  │
│      │            │                  │石耳環1 對、紅寶石│                  │
│      │            │                  │戒指1 各、藍寶石墜│                  │
│      │            │                  │子1 個（如附表一編│                  │
│      │            │                  │號十一）          │                  │
├───┼──────┼─────────┼─────────┼─────────┤
│ 十一 │97年2月23日 │鑽戒1 只，2,000 元│己○○領回（如附表│當舖存根、當舖收當│
│      │            │                  │一編號十一）      │物品登記簿（流當物│
│      │            │                  │                  │清冊）、保管條、贓│
│      │            │                  │                  │物認領保管單各1 紙│
│      │            │                  │                  │（97偵10976 卷第17│
│      │            │                  │                  │6、183-188 頁）   │
└───┴──────┴─────────┴─────────┴─────────┘


司法院資訊處製作；財團法人民間司法改革基金會備份。
